臺灣彰化地方法院刑事判決　　　　　　　　　　　　　　　九十一年度訴字第三號
　　公　訴　人　臺灣彰化地方法院檢察署檢察官
　　被　　　告　丙○○
右列被告因偽造文書等案件，經檢察官提起公訴（九十年度偵字第四七一０號），本
院判決如左：
    主      文
丙○○共同行使偽造私文書，足以生損害於他人，處有期徒刑壹年，緩刑伍年，緩刑
期內付保護管束。
財團法人聯合信用卡處理中心商店存根聯上偽造「甲○○」之署押壹枚沒收。
    事      實
一、丙○○明知匯豐銀行「0000000000000000號」之信用卡，係其
    前夫蔡條旺（後於九十年二月二十日死亡，檢察官另為不起訴處分）於民國九十
    年二月十七日上午十一時四十分許，在甲○○服務之彰化縣彰化市○○路二二一
    號名佳美店中，趁其不注意之際所竊取之贓物，丙○○竟仍收受之，並於同日中
    午十二時十四分許，與蔡條旺共同基於意圖為自己不法所有之概括犯意聯絡，與
    蔡條旺至彰化縣彰化市全國電子專賣店股份有限公司中華店內（以下簡稱全國電
    子公司）消費，以上開信用卡購買價值新台幣（下同）五千九百元之電子琴一部
    ，其方式係由丙○○冒用不知情的甲○○之名義，在財團法人聯合信用卡處理中
    心之客戶存根聯單上偽簽「甲○○」之姓名，而偽造該署押（該財團法人聯合信
    用卡處理中心一為客戶存根聯，一為商店存根聯，僅在客戶存根聯上簽甲○○名
    字，會同時複寫在商店存根聯內顯現甲○○姓名），表示係甲○○消費之意，並
    將該偽造完成之簽帳單商店存根聯交付於店員以為行使，使乙○○等人陷於錯誤
    ，藉此詐騙全國電子公司、匯豐銀行等人之財物，足以生損害於全國電子公司、
    匯豐銀行及甲○○。嗣丙○○進而欲購買音響及洗衣機各一部（合計價值二萬七
    千八百元），因該店店長乙○○以電話知會匯豐銀行，始未得逞，嗣為警循線查
    獲，始悉上情。
二、案經彰化縣警察局彰化分局報請臺灣彰化地方法院檢察署檢察官偵查起訴。
    理      由
一、本件訊之被告丙○○坦承於右揭時、地，明知上開信用卡為贓物仍收受使用，並
    於簽帳單上簽「甲○○」名字並交還該店等情不諱，核與被害人甲○○於警訊中
    指述及證人乙○○於警訊及本院審理中證述之情節相符，復有全國電子專賣店股
    份有限公司簽帳單影本一份附卷可稽。足徵被告之自白與事實相符，本件事證明
    確，其犯行堪以認定。
二、按以信用卡消費後，商業上所製作之簽帳單內載有其名稱、金額、交易事項、日
    期及持卡人之簽名，係屬私文書，核被告丙○○所為，係犯刑法三百四十九條第
    一項之收受贓物、刑法第二百十六條、第二百十條行使偽造私文書及第三百三十
    九條第一項詐欺取財罪既遂、第三百三十九條第三項之詐欺取財未遂罪。被告於
    簽帳單上偽造署押之行為係偽造私文書之部分行為，而其偽造後持以行使，偽造
    之低度行為為行使之高度行為所吸收，均不另論罪。被告與蔡條旺間就上開行使
    偽造私文書及詐欺取財罪既、未遂之犯行，有犯意聯絡及行為分擔，為共同正犯
    。其先後二次詐欺既遂、未遂犯行，時間緊接，所犯係構成要件相同之罪名，顯
    係基於概括犯意為之，應依連續犯論以情節較重之詐欺取財既遂罪，並加重其刑
    。又其所犯上開三罪間，有方法結果之牽連關係，從一重之行使偽造私文書罪處
    斷。爰審酌被告之素行、品性、犯罪之動機、方法、手段、犯罪後坦承犯行之態
    度等一切情狀，量處如主文所示之刑。查被告前雖未曾受有期徒刑以上刑之宣告
    ，然曾於七十七年五月間因竊盜案件，經法院判處有期徒刑二月，緩刑三年，於
    七十七年七月十八日確定，有卷附之臺灣高等法院被告全國前案紀錄表及台灣彰
    化地方法院檢察署刑案資料查註紀錄表在卷可查，尚不知悔改，仍為本件犯行，
    惟顧及被告家庭尚有二名幼子亟待其撫育（其前夫蔡條旺又因車禍已經於九十年
    二月二十日死亡），且詐取之財物不大，其犯行尚無入監執行自由刑之必要，惟
    為防免其貽誤自陷，並收緩刑之效，緩刑期間宜從長定之，並應有於緩刑期間內
    施以適當之教育與約束之必要，爰宣告緩刑五年，併諭知在緩刑期內付保護管束
    。至於財團法人聯合信用卡處理中心商店存根聯上「甲○○」之署押壹枚，依刑
    法第二百十九條之規定宣告沒收。
據上論斷，應依刑事訴訟法第二百九十九條第一項前段，刑法第二十八條、第二百十
條、第二百十六條、第三百三十九條第一項、第三項、第三百四十九條第一項、第二
百十九條、第七十四條第一款、第九十三條第一項，罰金罰鍰提高標準條例第一條前
段，判決如主文。
本案經檢察官陳茂亭到庭執行職務。
中    華民    國    九十一      年      一      月      三十一      日
                                台灣彰化地方法院刑事第二庭
                                    法      官  李  水  源
右正本證明與原本無異。
如不服本判決，應於送達後十日內向本院提出上訴狀( 須附繕本 )。
告訴人或被害人對於判決如有不服具備理由請求檢察官上訴者，其上訴期間之計算係
以檢察官收受判決正本之日期為準。
                                    法院書記官  廖  建  興
中    華    民    國    九十一      年      二      月        六        日
附錄本案論罪科刑法條全文
刑法第二百一十六條
 (行使偽造變造或登載不實之文書罪)
行使第二百十條至第二百十五條之文書者，依偽造、變造文書或登載不實
事項或使登載不實事項之規定處斷。
刑法第二百一十條
 (偽造變造私文書罪)
偽造、變造私文書，足以生損害於公眾或他人者，處五年以下有期徒刑。
刑法第三百三十九條
 (普通詐欺罪)
意圖為自己或第三人不法之所有，以詐術使人將本人或第三人之物交付者
，處五年以下有期徒刑、拘役或科或併科一千元以下罰金。
以前項方法得財產上不法之利益或使第三人得之者，亦同。
前二項之未遂犯罰之。
刑法第三百四十九條
收受贓物者，處三年以下有期徒刑、拘役或五百元以下罰金。
搬運、寄藏、故買贓物或為擔保者，處五年以下有期徒刑、拘役或科或併
科一千元以下罰金。
因贓物變得之財物，以贓物論。
